臺灣屏東地方法院刑事判決　　　　　　　　　　　　　　九十年度訴字第三六四號
　　公　訴　人　臺灣屏東地方法院檢察署檢察官
　　被　　　告　乙○○
右列被告因妨害自由等案件，經檢察官提起公訴（八十九年度偵字第六０二九號），
本院判決如左：
     主  文
乙○○共同以非法方法剝奪人之行動自由，處有期徒刑肆月，如易科罰金，以參佰元
折算壹日。
     事  實
一、緣甲○○（另行拘提中）因疑其皮包為己○○所竊及二人間之債務糾紛，與己○○屢有齟齪，心有不甘，於民國（下同）八十九年十月十六日晚間十時許，由乙○○駕駛車號六Ｋ—六八二七號自用小客車搭載甲○○、戊○○（業經不起訴處
    分確定）、及不詳姓名年籍、綽號「雞蛋」之男子，同至己○○位於屏東縣潮洲
    鎮泗林里通潮二巷五之七號住處，欲找己○○理論，因己○○不在，四人即同車
    轉往戊○○位於同縣竹田鄉○○路二二四號住處飲酒作樂，迨至翌日凌晨三時許
    ，己○○駕駛未懸掛車牌、車號不詳之自用小客車搭載其友人丁○○與不詳姓名
    年籍、綽號「丁仔」之男子亦至此，甲○○見狀，即趨前就上情與己○○發生激
    烈爭執，因見己○○猶不知理虧，甲○○乃忿忿難忍，與乙○○、「雞蛋」遂共
    同基於傷害及非法剝奪行動自由之概括犯意聯絡，先聯手毆打己○○，繼則強押
    己○○、丁○○登上前述由乙○○所駕駛之自用小客車後座，由「雞蛋」坐於副
    駕駛座監視己○○、丁○○之行動，且由乙○○駕該車駛往同縣萬巒鄉○○村○○路某檳榔園工寮，而甲○○則駕駛前開原由己○○所駕駛之自用小客車，搭載
    不知情之戊○○尾隨其後，至該工寮後，為迫使己○○依約償債，甲○○與「雞
    蛋」除承前開概括犯意，再度聯手摑打己○○外，復要求己○○通知家人籌錢來
    還，並由乙○○先行帶同丁○○至己○○之舅丙○○位於同縣潮州鎮○○路一八
    四號住處取款，己○○為求順利脫身，乃應渠等三人之要求，電請其舅丙○○將
    新台幣（下同）二萬五千元交予乙○○攜回該工寮內，轉交予甲○○收受以為清
    償，甲○○見目的已達，始將己○○、丁○○釋放，予以自行離去。己○○事後
    驗傷計受有頭部外傷併左臉頰瘀腫、右手部瘀腫及右枕骨部頭皮腫等傷害。
二、案經己○○、丁○○訴由屏東縣警察局屏東分局報請臺灣屏東地方法院檢察署檢
    察官偵查起訴。乙○○於本院審理中，傳拘未到，經通緝後，於九十一年五月二
    日為警緝獲。
     理  由
一、右揭事實，訊據被告乙○○於本院審理時除辯稱略以：伊未毆打己○○，及強押
    己○○、丁○○至前述工寮，本案係甲○○所為云云外，餘均坦承不諱。經查，
    告訴人己○○與被告甲○○在證人戊○○前址住處發生爭執後，遭被告甲○○夥
    同被告乙○○、「雞蛋」三人聯手毆打，並與告訴人丁○○共同為渠等三人強押
    至被告乙○○所駕駛之車號六Ｋ—六八二七號自用小客車後座，由「雞蛋」坐於
    副駕駛座監視告訴人二人之行動，且由被告乙○○駕該車駛往上開工寮；復在該
    工寮內，告訴人己○○再遭被告甲○○及「雞蛋」聯手摑打後，始應渠等三人之
    要求，電請其舅丙○○將二萬五千元交予被告乙○○攜回該工寮內，轉交予被告
    甲○○後，告訴人二人始獲釋放離去，及告訴人己○○事後驗傷計受有頭部外傷
    併左臉頰瘀腫、右手部瘀腫及右枕骨部頭皮腫等傷害一情，業據告訴人二人於警
    訊、偵訊時指述甚詳，互核相符，並分與被告乙○○前開自白內容及被告甲○○
    於偵訊時所供：「（檢察官問：在戊○○家何以與乙○○、雞蛋共同毆打己○○
    ？）‧‧‧‧雞蛋才打己○○，乙○○也加入打己○○，‧‧‧‧。」（見偵卷
    第四十八頁正面），及於本院調查時所供：「我確實沒有打她，我只有拉她，是
    乙○○及雞蛋兩人用拳頭打她的。」（見本院九十年十一月十三日訊問筆錄）等
    語，及證人丙○○於偵訊時證述被告乙○○帶同告訴人丁○○至其住處取款之經
    過情節相符，復有驗傷診斷證明書一紙附卷可稽，應與事實相符，而可採信。被
    告乙○○雖以前詞置辯，然被告乙○○確有傷害告訴人己○○之行為，已如前述
    ，且案發當日告訴人二人並非自行駕駛告訴人己○○原所駕駛之車輛至前揭工寮
    ，而係搭載被告乙○○所駕駛之車號六Ｋ—六八二七號自用小客車，並由被告甲○○將告訴人己○○原所駕之前揭車輛駛至該工寮等情，為被告乙○○及告訴人
    二人所陳稱在卷，有如前述，衡情告訴人己○○既自有代步車輛，告訴人二人自
    可依此前往該工寮，並無另行乘坐被告乙○○之車輛，而將其等原所駕之車輛轉
    由被告甲○○駛往該工寮之理，況告訴人己○○斯時甫遭被告乙○○、甲○○、
    「雞蛋」聯手毆打，對其等避之猶恐不及，又豈會深夜與渠等相約至偏靜之工寮
    內談判，被告乙○○上開辯解，無非卸責，委無足取，不可相信，綜上本案事證
    明確，被告乙○○犯行已堪認定。
二、核被告乙○○所為係犯刑法第二百七十七條第一項傷害罪及同法第三百零二條第
    一項剝奪人之行動自由罪。被告乙○○與被告甲○○及綽號「雞蛋」之男子間，
    有犯意之聯絡，行為之分擔，均為共同正犯。被告乙○○先後所為傷害告訴人己○○之行為，時間緊接，所犯罪名相同，顯係出於概括之犯意為之，為連續犯（
    公訴人認係單純一罪，容有誤會），爰依刑法第五十六條之規定以一罪論，並加
    重其刑。被告乙○○以一行為，同時剝奪告訴人二人之行動自由，侵犯二個相同
    之法益，為同種想像競合犯，應從一重處斷。被告乙○○所犯上開二罪間，有方
    法結果之牽連關係，為牽連犯，應從一重之剝奪人之行動自由罪處斷。爰審酌被
    告乙○○押人索債，並連續毆打告訴人己○○，對告訴人二人心裡所生之不良影
    響，及其犯後一再否認犯行，態度不佳，於本院審理中，傳拘不到，經通緝後，
    始為警緝獲歸案，浪費司法資源等一切情狀，量處如主文所示之刑，並諭知易科
    罰金之折算標準。
據上論斷，應依刑事訴訟法第二百九十九條第一項前段，刑法第二十八條、第二百七
十七條第一項、第三百零二條第一項、第五十五條、第四十一條第一項前段，罰金罰
鍰提高標準條例第一條前段、第二條，判決如主文。
本案經檢察官陳新君到庭執行職務。
中      華      民      國      九十一      年    六    月    二十八    日
                                      臺灣屏東地方法院刑事第一庭
                                          法  官  潘正屏
                                                  楊中琪
                                                  林世民
右正本證明與原本無異。
如不服本判決應於收受本判決後送達後十日內向本院提出上訴書狀，其未敘述上訴理
由者，並得於提起上訴後十日內向本院補提理由書狀（均須按他造當事人之人數附繕
本 ）「切勿逕送上級法院」
                                          書記官  薛慧茹
中     華      民      國      九十一      年    六    月    二十八    日
附錄論罪科刑法條：
中華民國刑法第二百七十七條第一項：
傷害人之身體或健康者，處三年以下有期徒刑、拘役或一千元以下罰金。
中華民國刑法第三百零二條第一項：
私行拘禁或以其他非法方法，剝奪人之行動自由者，處五年以下有期徒刑、拘役或三
百元以下罰金。
